# CRO公司的技术转让合同如何确认收入

提问人：切斯 918 时间：2017-11-24 13:52:53
求助陈版，A公司是一家国内化学仿制药药研发公司（CRO企业），主营业务是接受客户委托为其提供化学药临床前研究，双方签订的合同约定，客户支付给A公司的技术开发费分 5 期支付，第一期在合同签订，A公司向客户提供研发计划和实施方案后的 10 个工作日内支付40%；第二期为完成中试工艺交接后 10 个工作日内支付30%；第三期为A公司向客户提供所有的研究资料，经客户审核并无异议后十个工作日内支付10%；第四期为客户取得临床批件后 10 个工作日内支付10%；最后一期是客户取得生产批件后 10 个工作日内支付剩余10%。一个项目的周期一般为 2 年左右。请问在这种情况下在什么时点确认收入？是按完工百分比吗？但完工百分比确认起来有一个难点就是项目的成本无法预计，原因是一个项目通常由一个项目经理带领 2 到 3 名实验员或研究员即一个项目组去完成，但这个项目组手里并非一个项目，有可能这个月有两个项目，下个月可能有三个项目或就剩一个项目，所以成本这一块无法预计。所以这种情况下该如何确认收入？谢谢陈版！

回答人：chenyiwei
A股目前已有类似行业上市公司可以参考（如北京昭衍新药研究中心股份有限公司），可以参考。